---
title: "SCM_0330"
output: html_document
---

```{r setup, include=FALSE}
knitr::opts_chunk$set(echo = TRUE)
```

## Chapter5. Visualization of factors
categorical vs factor
factor : 내가 order을 줄 수 있다.
-> text variable, numeric categorical variable을 factor화 할 수 있다
-> bar graph를 주로 사용한다.

```{r library}
library(tidyverse)
library(gridExtra)
```

```{r fbi}
fbi<-read.csv('fbi.csv')
head(fbi)
fbi$State = as.factor(fbi$State)
fbi$Abb = as.factor(fbi$Abb)
fbi$Type = as.factor(fbi$Type)
```

### my turn
```{r}
#1 변수는 총 7개이며 각 변수들은 chr, int, logi(true/false)로 이루어져 있다.
str(fbi) #factor은 level이 출력된다.

#2
summary(fbi$Year)

#3
fbi$Year = factor(fbi$Year)

#4
summary(fbi$Year) #count값으로 summary
str(fbi) #factor로서 58개의 level이 존재

#5

```

### factors in boxplots
```{r }
twoyear <- dplyr::filter(fbi, Year %in% c(1961, 2016)) #%in%: 1961년이거나 2016년
head(twoyear)
str(twoyear) #2 level

ggplot(data=twoyear, aes(x=as.integer(Year),y=Count)) + geom_boxplot() -> p1 #x축이 58개의 level
ggplot(data=twoyear, aes(x=factor(Year),y=Count)) + geom_boxplot() -> p2
grid.arrange(p1,p2,nrow=1) #두개의 그래프 붙이는 것

is.numerc(fbi$Year) #true, false
as.numeric(fbi$Year) #numeric으로 만들겠다.
```

* factor을 numeric으로 만들려면 as.character() 후, as.numeric 
 -> 바로 numeric으로 바꾸면 level로 바꾸는 것이다.
* factor가 아닌 것을 factor화 하는 것은 바로 as.factor


### Reordering factor levels
```{r}
levels(fbi$Type)

#지정한대로 reorder
levels(factor(fbi$Type),
       levels=c("Larceny.theft", "Burglary", "Motor.vehicle.theft","Robbery" ,
                "Aggravated.assault", "Legacy.rape", "Rape", "Murder.and.nonnegligent.Manslaughter"))

#count별 reorder -> na.rm=TRUE 하지 않으면 모두 NA가 된다.
fbi$newType = factor(fbi$Type, levels= levels(reorder(fbi$Type, fbi$Count, na.rm=TRUE))) 

#geom_bar가 2개의 변수를 사용할때는 옵션이 필요 -> stat='identity'
fbi %>% 
  ggplot(aes(x=newType, y=Count, fill=newType)) +
  geom_bar(stat='identity') +coord_flip()
```

### my turn
```{r, fig.height=7, fig.width=10}
fbi_rate = fbi %>% 
  mutate(crime_rate = Count/Population)

fbi_rate %>% 
  ggplot(aes(x=Type, y=crime_rate)) +
  geom_boxplot() + coord_flip()

#reorder
fbi_rate$Type = factor(fbi_rate$Type, levels=levels(reorder(fbi_rate$Type, fbi_rate$crime_rate, median,na.rm=TRUE)))
fbi_rate %>% 
  ggplot(aes(x=Type, y=crime_rate)) +
  geom_boxplot() + coord_flip()

#state
fbi_rate %>% 
  filter(Type == "Larceny.theft")%>% 
  ggplot(aes(x=State, y=crime_rate)) +
  geom_boxplot() + coord_flip()

fbi_state = fbi_rate %>% 
  filter(Type == "Larceny.theft") 
fbi_state$State = factor(fbi_state$State, levels=levels(reorder(fbi_state$State, fbi_state$crime_rate,median,na.rm=TRUE)))

fbi_state %>% 
  filter(Type == "Larceny.theft")%>% 
  ggplot(aes(x=State, y=crime_rate, fill=State)) +
  geom_boxplot(show.legend=FALSE) + coord_flip() 

### 새로운 데이터프레임 지정하지 않고 하기
fbi %>% 
  fitler(Type=="Larceny.theft") %>% 
  mutate(rate=crime_rate = Count/Population) %>% 
  ggplot(aes(x=State,))
```

### Changing Level's names
```{r}
levels(fbi$Type)
levels(fbi$Type)[6] <- "Murder"
levels(fbi$Type)
```

visualize facotr -> barchart (colour, fill, shape, facet 사용)
ordering 해주는 것이 중요


### Example
```{r}
fbi<-read.csv('fbi.csv')
str(fbi)

ggplot(fbi, aes(x = Type, fill=Year)) + geom_bar()
ggplot(fbi, aes(x = Type, fill=factor(Year))) + geom_bar()
```
* fill은 무조건 factor가 와야 한다.

### Example2
```{r}
library(titanic)
head(titanic_train)
?titanic_train #생존률 
```

barcharts of all variables
```{r}
ggplot(titanic_train, aes(x = Survived)) +geom_bar() #1이 생존
ggplot(titanic_train, aes(x = Pclass))+geom_bar()
ggplot(titanic_train, aes(x = Sex))+geom_bar()
ggplot(titanic_train, aes(x = Age))+geom_bar()


titanic_train$Survived<-factor(titanic_train$Survived)
#position="fill" : 비율100%로 , 상대적 비교가 필요할 때 사용
ggplot(titanic_train, aes(x = Survived, fill=Survived)) + geom_bar(position="fill")
ggplot(titanic_train, aes(x = Pclass, fill=Survived)) + geom_bar(position="fill")
ggplot(titanic_train, aes(x = Sex, fill=Survived)) + geom_bar(position="fill")
```

Two and more factor variables
```{r}
library(ggmosaic)
titanic_train %>%
  mutate(Age2=ifelse(Age>20, 'Adult', 'Child')) %>% #ifelse(조건, yes, no)
  ggplot() +
  geom_mosaic(aes(x = product(Sex), fill=Survived, weight=1)) +
  facet_grid(Age2~Pclass)
```

#mosaic plot 스스로 공부해보기

###my turn
```{r}
#1 타이타닉호에 남성이 많이 타고 있었다.
titanic_train %>% 
  ggplot() +
  geom_bar(aes(Sex, fill=Sex))


#2 여성이 훨씬 많이 생존한 것을 알 수 있다.
titanic_train %>% 
  ggplot() +
  geom_bar(aes(x=Sex, fill=Survived))

#3 상대적으로 생존한 비율을 알 수 있다.
titanic_train %>% 
  ggplot() +
  geom_bar(aes(x=Sex,fill=Survived),position="fill")

#4
?geom_bar
```

#######################################
Tibble : data frame의 진화된 버젼
```{r}
as_tibble(iris) #row와 column개수를 알 수 있다.
head(data.frame(iris))
```

data를 바로 생성할 수 있는 장점
dataframe은 x,y,z모두 따로 생성해주고 만들어야 함
```{r}
tibble(x=1:5, y=1, z=x^2+y)
```

dataframe은 string을 factor로 바꾸어주어 어려움을 만든다.
tibble은 내가 인식하지 못한 순간에 바꾸어주는 그런 것 없다.
tibble 은 space, 숫자, 특수문자 등이 column name이 될 수 있다.
```{r}
tb = tibble('2000'
```

tribble : 간단하게 데이터 입력하고자 할 때 사용
```{r}
tribble(
  
)
```

* printing과 subsetting의 차이가 있음을 알 수 있다.
* tibble은 무조건 10개만 보여줌 ->dataframe은 잘못클릭하면 다 출력되어 어려움

```{r}
tible(
  a= lubridate::now() + runif(1e3) * 86400 #now : 현재 시간
)

nycflights13::flights %>% 
  print(n=15, width=Inf) # 10개 이상 보고 싶을때, 전체보고 싶으면 infinite

is_table(nycflights13::flights)

nycflights13::flights %>% view() #따로 창을 열어 데이터를 볼 수 있다

```

```{r}

df[["x"]]  #여러 형태로 불러올 수 있다.

df = 
  
df %>%  .$x #.을 이용해야함

#다시 데이터프레임 형태로
as.data.frame(tble)
```

##my turn
```{r}
head(mtcars)
mtcars = as_tibble(mtcars)
is_tibble(as_tibble(mtcars))
class(nycflights13::flights)

df = data.frame(abc=1, xyz="a")
df$x #x가 없는데 x로 시작하는 변수 다 불러옴 -> 변수명이 달라도 불러와버림
df[, "xyz"]
df[, c("abc", "xyz")]

tbl = as_tibble(df)
tbl$x

tb[["1"]]
tb$'1'
tb$1 로는 나오지 않는다.

1에다가 물결코드 치면 '' 자동 인식
tb[["3"]] = tb$2

rename
tb2 = rename(tb, one='1', two='2')

enframe => 데이터 간략하게 만들고자할땨 but tribble로 만들어주는것추천
enframe(c(a=1, b=2, c=3)) 
```

