---
title: "SCM_0406"
author: "LEE EUN JU"
date: "2021년 4월 6일"
output: html_document
---

```{r setup, include=FALSE}
knitr::opts_chunk$set(echo = TRUE)
```

## Tidy data
어떤 형태로 데이터를 만들 것인가에 대한 문제
-> 주먹구구식으로 데이터 다루는 것이 아니라 효율적으로 다루기 위한 data

변수 : 하나의 column
관측치 : row
하나의 관측단위가 하나의 table(오늘실험한 후 내일 실험한것 새로 table만드는 것이 아니라 같은 하나의 table로 만든다.)

[messy한 데이터]
option1 -> 열이 변수명이 아니라 관측한 값이다.(treatmenta, treatmentb)
한컬럼에 여러 변수 저장된 것도 문제
불필요한 정보가 많은 경우-> cm단위열, mm단위열

temperature-> 하나의 정보이므로 하나의 column나열
city또한 하나의 정보가 ㄱ진 변수이다.
```{r}
week = c(1,1,1,2,2,2,3,3,3,4,4,4)
city = c("city_A", "city_B","city_C")
data = data.frame(week, rep(city,4))
```

keyvariable-> treatment,patient(unique한 combination을 만든다-> key들이 나열되있어야 한다)
measurement variable-> score


```{r}
library(tidyverse)
library(reshape2)
data(french_fries)
french_fries %>% head()
summary(french_fries) #oil-> potato,buttery,grassy,rancid,painty 5가지  하나의 column이 되어야 한ㄷ
```
key -> time/treatment, subject, rep, oil

##Gater/Pivot to long 
long format(tidy)가 되도로
```{r}
ffm = french_fries %>% 
  pivot_longer(cols=potato:painty,
               names_to = "scale", #scale이라는 변수에 potato~painty열을 나열하고
               values_to="score") #그 value값은 score로
```

untidy(wide)하게 하도록 -> rep의 1,2에 따른 그림 그려보도록 하기 위해 
```{r}
ffm = ffm %>% 
  pivot_wider(names_from = rep, #scale이라는 변수에 potato~painty열을 나열하고
               values_from=score)
```
#spread로도 가능하지만 pivot_wider 추천

똑같은 상황에반 ㅂ복해서 실험한다면 같은 결곽가 나올거라고 예상하지만
그림을 보았을 때는, 차이가 있다.(왜? 온도의 변화가 있지 않을까)

```{r}
ffm %>% 
  ggplot(aes(x=`1`, y=`2`)) + geom_point() +
  facet_wrap(~scale) + geom_abline(colour="grey50") #grey1~99까지로 정도를 정할 수 있다.
```

#my turn
```{r}
data("french_fries")
head(french_fries)
ffm = french_fries %>% 
  pivot_longer(cols=potato:painty,
               names_to = "scale", 
               values_to="score")

unique(ffm$time)
ffm = ffm %>% 
  pivot_wider(names_from=time, values_from=score)

ffm %>% ggplot(aes(x=`1`,y=`10`)) +
  geom_point(aes(color=subject, shape=factor(rep))) +facet_grid(treatment~scale)
```
## Homework 있다

separate-> 한열에 많은 정보있는 것도 안된다 나누기필요
non  alphanumeric character을 기준으로 알아서 나눠줄도 있지만 지정도 가능
```{r}
table3

table3 %>%
  separate(rate, into = c("cases", "population"))
table3 %>%
  separate(rate, into = c("cases", "population"), sep = "/")

table3 %>%
separate(rate, into = c("cases", "population"), convert = TRUE) #conver=TRUE 알아서 맞는 데이터형태를 맞춘다-integer형태로 들어간다.

table3 %>%
separate(year, into = c("century", "year"), sep = 2) #앞에 두번째에서 끊겠다.
```

unit - 분리된걸 합칠때
```{r}
table5 %>%
  unite(new, century, year) #default값이 _로 연결한다.

table5 %>%
unite(new, century, year, sep = "") #바로연결하고자할때 ""
```


My turn
```{r}
tibble(x=c("a,b,c", "d,e,f,g", "h,i,j") ) %>%  #4개 -> g가 탈락
  separate(x, c("one", "two", "three"))

tibble(x=c("a,b,c", "d,e,f,g", "h,i,j") ) %>%  #4개 -> g가 탈락
  separate(x, c("one", "two", "three"), extra="drop")

tibble(x=c("a,b,c", "d,e,f,g", "h,i,j") ) %>%  #4개 -> g가 탈락
  separate(x, c("one", "two", "three"), extra="merge") #f,g가 합쳐서 나온다.

tibble(x=c("a,b,c","d,e","f,g,i")) %>% #2개 -> NA
  separate(x, c("one","two","three"))

tibble(x=c("a,b,c","d,e","f,g,i")) %>% #2개 -> NA
  separate(x, c("one","two","three"), fill="left") #right: 오른쪽 값을 가져오것 ㄱ
```






missing valus
```{r}
stocks <- tibble(
year = c(2015, 2015, 2015, 2015, 2016, 2016, 2016), #2016년 1분기 빠지 -> implicitly것 -> explicity하게 만들어한 ㅎ다
qtr = c( 1, 2, 3, 4, 2, 3, 4),
return = c(1.88, 0.59, 0.35, NA, 0.92, 0.17, 2.66) #missing짐 -> explicity(눈에 보이는 missing)
)

stocks %>%
pivot_wider(names_from = year, values_from = return)

stocks %>%
pivot_wider(names_from = year, values_from = return) %>% #모두 explicity하게 보였다가
pivot_longer(
cols = c(`2015`, `2016`),
names_to = "year",
values_to = "return",
values_drop_na = TRUE #NA값 떨어뜨리기
)

stocks %>% nrow()
stocks %>%
  complete(year, qtr) %>% nrow() #yeqr, qtr의 unique한 값을 보고 무엇이 빠졌는지 알아확 ㅎ이낳여 NA처리

treatment <- tribble(
~ person, ~ treatment, ~response,
"Derrick Whitmore", 1, 7,
NA, 2, 10, #Derrick 이 반복되는 것을 NA로 처리
NA, 3, 9,
"Katherine Burke", 1, 4
)

treatment %>%
fill(person) #person에 대해서 같은이름 아래있 ㅇ는 NA 채워줌

```

```{r}
stocks <- tibble(
  year = c(2015, 2015, 2015, 2015, 2016, 2016, 2016),
  qtr = c( 1, 2, 3, 4, 2, 3, 4),
  return = c(1.88, 0.59, 0.35, NA, 0.92, 0.17, 2.66)
)

stocks %>%
pivot_wider(names_from = year, values_from = return,
            values_fill = list(return = 0)) #implicity한 값만 0,  explicity한 값은 NA처리-> NA모든 연산에 포함하지 않느다.
stocks %>% 
  complete(year, qtr,fill=list(return=0)) #tidy한 data로 설정, NA값은 0 처리

```



```{r}


who #iso2,iso3-같은 정보, new 하나벼수와 ㅇ야한다
who1 = who %>% pivot_longer(cols=new_sp_m014:newrel_f65,
                            names_to="scale",
                            values_to="score",
                            values_drop_na=TRUE) #NA가 많은 이유
summary(who1)

```



gather first
```{r}
who1 <- who %>%
pivot_longer(
cols = new_sp_m014:newrel_f65,
names_to = "key", #give a generic name
values_to = "cases", # count of cases
values_drop_na = TRUE # drop the missing values
)
who1

who1 %>%
count(key) #key별로 개수가 다르다



```

minor fix
```{r}
who2 <- who1 %>%
  mutate(key = stringr::str_replace(key, "newrel", "new_rel")) #key변수에 값이 newrel이 있으면 저렇게 바꾼다.
who2
unique(who2$key)
```

```{r}
who3 = who2 %>% 
  separate(key, c("new","type","sexage"))
who4 = who3 %>% 
  select(-iso2, -iso3, -new)

who5 = who4 %>% 
  separate(sexage, c("sex", "age"), sep=1) #첫번째 글자에서 자른다.
```

#my turn
```{r}
who1 %>% 
  filter(cases==0) %>% 
  nrow()

pivot_longer(who, c(new_sp_m014:newrel_f65, )
             
group_by(country,year) %>% 
  mutate(prop_missing = )

#여집합-> 전체집합에서 집합 ㄱ것
anti_join(complete(who,country, year), who, by=c)
```

```{r}
#2
who3 = who %>%
  pivot_longer(
   cols = new_sp_m014:newrel_f65,
   names_to = "key", #give a generic name
   values_to = "cases", # count of cases
   values_drop_na = TRUE # drop the missing values
   ) %>%
  mutate(key = stringr::str_replace(key, "newrel", "new_rel"))%>% 
  separate(key, c("new","type","sexage"))

who3 %>% 
  group_by(country) %>% 
  summarise(iso2_n=length(unique(iso2)), iso3_n=length(unique(iso3))) 

who3 %>% select(country, iso2, iso3) %>% 
  distinct() %>% 
   group_by(country) %>% 
  filter(n()>1)

#3
who5 %>% 
  group_by(country, year, sex) %>% 
  filter(year>1995) %>% 
  summarise(cases=sum(cases)) %>% 
  unite(country_sex, country, sex, remove=FALSE) %>% 
  ggplot(aes(x=year, y=cases, group=country_sex, colour=sex)) + geom_line()
```












