---
title: "Statistic Calculate Method"
output: html_document 
---

```{r setup, include=FALSE}
knitr::opts_chunk$set(echo = TRUE , warning=FALSE, fig.width=6, fig.height=4)
```

<div align="right">
#### HW3 201811526 이은주
</div>
```{r }
library(tidyverse)
library(nycflights13)
```
<br/>

### p.50 - p.51  
1) Come up with another approach that will give you the same output as not_cancelled %>% count(dest) and not_cancelled %>% count(tailnum, wt = distance) (without using count()).
```{r}
not_cancelled = flights %>% filter(!is.na(dep_delay), !is.na(arr_delay))
```

1-1) not_cancelled %>% count(dest)
```{r}
not_cancelled %>% 
  group_by(dest) %>% 
  summarise(n())
```

* group_by를 이용하여 dest별 몇 개의 데이터가 있는지 계산한다.


1-2) not_cancelled %>% count(tailnum, wt=distance)
```{r}
not_cancelled %>% 
  group_by(tailnum) %>% 
  summarise(sum(distance))
```

* distance 가중치를 주어 count하므로 tailnum별 distance를 모두 더한다.

\pagebreak

<br/><br/>
2) Look at the number of canceled flights per day. Is there a pattern? Is the proportion of canceled flights related to the average delay?
```{r}
(cancel = flights %>% group_by(year,month, day) %>% 
  summarise(cancel_n = sum(is.na(dep_delay)|is.na(arr_delay)), 
            cancel_prop = mean(is.na(dep_delay)|is.na(arr_delay)),
            average_delay = sum(dep_delay>0|arr_delay>0, na.rm=TRUE)))
```

* cancel_n = day별 취소 수  
* cancel_prop = day별 취소 확률  
* average_delay = day별 평균 delay 횟수  
<br/><br/>  

```{r}
cancel %>% ggplot(aes(x=day,y=cancel_n)) + 
  geom_smooth(se=FALSE) 
```

* Day별 취소 수 - 대체로 8~12일에 취소 수가 가장 많다.

```{r}
cancel %>% ggplot(aes(x=average_delay, y=cancel_prop)) +
  geom_smooth() + geom_point(alpha=0.1)
```

* 평균 delday수와 cancel 확률 관계 - delay 수가 많을수록 cancel될 확률이 높다.

\pagebreak


3) Which carrier has the worst delays? Challenge: can you disentangle the effects of bad airports vs. bad carriers? Why/why not? (Hint: think about flights %>% group_by(carrier, dest) %>% summarise(n()))

```{r}
(car =flights %>% group_by(carrier) %>% 
  summarise(delay_n=sum(arr_delay>0, na.rm=TRUE),
            delay_prop=mean(arr_delay>0, na.rm=TRUE)) %>% 
   arrange(desc(delay_n)))
```

* EV carrier가 가장 delay 횟수가 많았다.
<br/><br/>
```{r}
(des = flights %>% 
  group_by(carrier, dest, origin) %>% 
  summarise(n = n(),
        dest_delay_n = sum(arr_delay>0, na.rm=TRUE),
        dest_delay_prop = mean(arr_delay>0, na.rm=TRUE)) %>% 
  arrange(desc(dest_delay_n)))
```

* origin-destination을 고려하였을 때 delay횟수가 가장 많은 경우는 DL carrier가 LGA에서 ATL로 갈 때로 carrier만을 고려했을 때와는 다른 결과이다.
  이에 따라 destination을 고려하여 구한 delday가 될 확률과 carrier만을 고려했을 때의 delay가 될 확률을 비교해보도록 하여 두 영향을 구분할 수 있는지 확인해본다.

```{r}
vs = flights %>% 
  group_by(carrier) %>%
  mutate(delay_prop=mean(arr_delay>0, na.rm=TRUE)) %>% ungroup() %>% 
  group_by(carrier,origin,dest) %>% 
  mutate(origin.dest_delay_prop = mean(arr_delay>0, na.rm=TRUE)) 

vs %>% 
  ggplot() +
  geom_point(mapping=aes(x=dest, y=origin.dest_delay_prop) ,alpha=0.1)  +
  geom_hline(aes(yintercept=delay_prop),col="red") + facet_wrap(~carrier)
```

* 위의 그래프를 보면 9E, DL, EV, UA carrier의 경우 origin-destination에 따라 delay가 될 확률이 carrier만 고려하였을 때 delay가 될 확률보다
  높거나 낮은 경우가 있으므로 어느 정도 구분은 가능하나 나머지느 대체로 carrie만 고려하였을 때의 확률과 유사한 것으로 보여 구분이 어려워 보인다.

\pagebreak


4) Counts the number of flights to a destination and sorts them from highest to lowest.
```{r}
flights %>% group_by(dest) %>% 
  summarise(n=n()) %>% arrange(desc(n))
```

* ORD에 17283개가 가장 많이 비행기가 도착하였고 LEX와 LGA는 1개로 가장 적게 비행기가 도착하였다. 

\pagebreak


### p.65 - p.69
1) Which plane (tailnum) has the worst on-time record?  
1-1) proportion of flights not delayed or canceled, and
```{r}
flights %>%
  filter(!is.na(tailnum)) %>% 
  group_by(tailnum) %>% 
  mutate(prop = mean(arr_delay <=0 & (!is.na(arr_delay)|!is.na(dep_delay))), na.rm=TRUE) %>% 
  select(tailnum, prop) %>%  arrange(prop)
```

* prop이 낮을수록 delay나 cancel이 많은 나쁜 plane이다.

1-2) mean arrival delay.
```{r}
flights %>% group_by(tailnum) %>% 
  mutate(arr_delay_mean = mean(arr_delay>0, na.rm=TRUE)) %>% 
  select(tailnum, arr_delay_mean) %>% arrange(desc(arr_delay_mean))
```

* arr_delay_mean이 더 높을수록 delay가 많은 나쁜 plane이다.

\pagebreak
<br/><br/>

2) What time of day should you fly if you want to avoid delays as much as possible?
(Hint: The earlier the flight is scheduled, the lower its expected delay.)
```{r}
flights = flights %>% 
  mutate(sched_dep_min = ((sched_dep_time%/%100)*60 + sched_dep_time%%100)%%1440,)

(not = flights %>% 
  group_by(sched_dep_min) %>%
  mutate(not_delay = sum(arr_delay<=0, na.rm=TRUE),
         n = n(), 
         not_prop = not_delay/n) %>% 
  select(sched_dep_min, not_delay, n, not_prop) %>% 
  arrange(desc(not_prop)))

not %>% filter(not_prop==1) %>% 
  ggplot(aes(x=sched_dep_min)) +
  geom_histogram(xlim=c(0,1440),binwidth=30)
```

* 약 300-330 minute, 즉 오전 5시-5시30분에 출발 하는 것이 가장 delay를 피할 수 있다.

\pagebreak

<br/><br/>
3-1) For each destination, compute the total minutes of delay.
```{r}
dest = flights %>%
  filter(arr_delay>0) %>%
  group_by(dest) %>% 
  mutate(total = sum(arr_delay)) %>% 
  select(dest,flight,arr_delay, total)

dest %>% arrange(total)
dest %>% arrange(desc(total))
```

* total = 각 목적지에 대한 총 delay 시간 - 가장 delay가 짧은 곳 = PSP  
                                         - 가장 delay가 많은 곳 = ATL

3-2) For each flight, compute the proportion of the total delay for its destination.
```{r}
dest %>% 
  group_by(flight) %>% 
  mutate(prop = arr_delay/total) %>% 
  arrange(prop)
```

* prop = 항공편의 목적지에 대한 delay 비율 

\pagebreak


4) Delays are typically temporally correlated: even once the problem that caused the initial delay has been resolved, later flights are delayed to allow earlier flights to leave. Draw a the scatter plot between mean of dep_delay of flights and the dep_delay of the immediately preceding flight.
Hint 1: Using lag(), explore how the delay of a flight is related to the delay of the immediately preceding flight. Use lag() to get the info of dep_delay of a previous flight in the same origin. Before using lag(), the data should be ordered by origin, month, day, dep_time.
Hint 2: group by the dep_delay of the immediately preceding flight and find the mean of dep_delay of current flights.
```{r}
corr = flights %>% 
  select(origin, year, month, day, dep_time, dep_delay) %>% 
  arrange(origin,year, month, day, dep_time) %>% 
  group_by(origin) %>% 
  mutate(lag_dep_delay = lag(dep_delay))

corr %>% 
  group_by(lag_dep_delay) %>% 
  mutate(delay_mean = mean(dep_delay, na.rm=TRUE)) %>% 
  ggplot(mapping=aes(x=lag_dep_delay,y=delay_mean)) +
  geom_point(alpha=0.1) + geom_smooth()
```

* 이전 항공편의 출발의 지연과 다음 항공편의 지연의 상관성을 보기 위한 산점도이다.  
 -> 위의 산점도를 보면, 이전 항공편의 출발이 지연될수록 양의 상관관계로 다음 항공편 또한 지연될 가능성이 높음을 알 수 있다.

\pagebreak

<br/><br/>
5) Look at each destination. Can you find flights that are suspiciously fast? (i.e. flights that represent a potential data entry error). Compute the air time of a flight relative to the shortest flight to that destination. Which flights were most delayed in the air?
Hint: Standardize air time.
```{r}
flights %>% 
  arrange(air_time) %>% 
  select(year,month,day,air_time, origin, dest, carrier, everything())
```

* 가장 빠른 비행은 20분이다.

```{r}
delay = flights %>% 
  group_by(origin, dest) %>% 
  mutate(min_air_time = min(air_time, na.rm=TRUE),
         delay_in_air = air_time - min_air_time,
         sd_air = sd(air_time, na.rm=TRUE),
         standardization = delay_in_air/sd_air) %>% 
  select(air_time, origin, dest, carrier, min_air_time,
         delay_in_air, sd_air, standardization, everything()) %>% 
  arrange(origin,dest)

delay %>% 
  ggplot(aes(standardization)) + 
  geom_boxplot(aes(colour= carrier))

```

* 각 carrier마다 가장 짧은 비행을 기준으로 air_time을 표준화한 결과이다.  
 -> 시각적으로 보았을 때 US 항공편이 air_time이 가장 지연되었음을 알 수 있다.

\pagebreak


6) Find all destinations that are flown by at least two carriers. Use that information to rank the carriers.
```{r}
car = flights %>% 
  group_by(dest) %>% 
  filter(length(unique(carrier))>=2)
car %>% 
  group_by(dest) %>% 
  summarise(carrier_n = length(unique(carrier)))
```

* carrier가 2개 이상으로 비행하는 목적지는 위와 같다.

```{r}
car %>% 
  group_by(carrier) %>%
  summarise(dest_n=length(unique(dest))) %>% 
  arrange(desc(dest_n))
```

* 각 carrier마다 비행하는 목적지의 수를 구하고 이를 가장 많은 순부터 나열하였다.    
 -> 이에 따르면 EV carrier가 가장 많은 목적지로 가는 carrier로 순위가 가장 높음을 알 수 있다. 

