---
title: "Chap6. Tibble"
author: <div align="right"> LEE EUN JU </div>
output: html_document
---

```{r setup, include=FALSE}
knitr::opts_chunk$set(echo = TRUE)
```

### Library
```{r library}
library(tidyverse)
library(gridExtra)
```

### Tibble  
: data frame의 진화된 버젼  

[장점]  
a) dataframe은 string을 factor로 바꾸어버리지만, tibble은 내가 인식하지 못한 순간에 바꾸지 않는다.  
b) data 보고자 할 때, row와 column 개수를 알 수 있다.       
```{r}
as_tibble(iris)
head(data.frame(iris))
```
<br/>  
c) dataframe은 x,y,z 모두 따로 생성해주고 만들어야 하지만 tibble은 data를 바로 생성할 수 있다.    
```{r}
tibble(x = 1:5, y = 1, z = x^2+y)
```
<br/>    
d) tibble은 space, 숫자, 특수문자 등이 column name이 될 수 있다.  
```{r}
tb <- tibble(
`:)` = "smile",
` ` = "space",
`2000` = "number"
)
tb
```
<br/>    
[tribble]  
: 간단하게 데이터 입력하고자 할 때 사용한다.   
```{r}
tribble(
  ~x, ~y, ~z,
  #--/--/----
  "a", 2, 3.6,
  "b", 1, 8.5
)
```
<br/>  
e) printing : tibble은 무조건 10개만 보여주지만, dataframe은 다 출력하여 어려움을 겪는다.    
 => 10개 이상 보고자 할때, print(n=15) : 15개의 행을 볼 수 있다.    
 => 모든 column을 보고자 할 때, width=Inf  
```{r}
tibble(
  a = lubridate::now() + runif(1e3)*86400, #now : 현재 시간
  b = lubridate::today() + runif(1e3)*30,
  c = 1:1e3,
  d = runif(1e3),
  e = sample(letters, 1e3, replace=TRUE)
) -> tb
str(tb)

#console창
nycflights13::flights %>% 
  print(n=15) 

is.table(nycflights13::flights) #table형태 True/False
nycflights13::flights %>% view() #따로 창을 열어 데이터를 볼 수 있다
```
<br/>    
f) subsetting : 변수 추출시, 여러 형태로 가능하다.  
```{r}
df = tibble(
  x = runif(5),
  y = rnorm(5)
)

df$x
df[["x"]]  
df %>% .$x  #파이프연산자 사용시 .$x 사용
```
<br/>    
datafrmae화  
```{r}
class(as.data.frame(tb))
```


### My turn  
1) How can you tell if an object is a tibble? (Hint: try printing mtcars, which is a regular data frame).  
   as_tibble : tibble형태로 변경  
   is_tibble : 현재 tibble형태인지 확인 -> TRUE/FALSE  
```{r}
head(mtcars)
is_tibble(as_tibble(mtcars))
class(nycflights13::flights) #3가지 형태가 될 수 있다.
```
<br/>  
2) Compare and contrast the following operations on a data.frame and equivalent tibble. What is different? Why might the default dataframe behaviours cause you frustration?  
   dataframe인 경우 : x가 없지만 x로 시작하는 변수를 다 불러와 어려움을 겪는다.  
   tibble인 경우 : 정확한 변수명을 불러와야지만 출력된다.  
```{r}
df = data.frame(abc=1, xyz="a")
df$x
df[, "xyz"]
df[, c("abc", "xyz")]

tbl = as_tibble(df)
tbl$x
```
<br/>  
3) Practice referring to non-syntactic names in the following data frame by:   
   3-1. Extracting the variable called 1.  
   3-2. Plotting a scatterplot of 1 vs 2.  
   3-2. Creating a new column called 3 which is 2 divided by 1.  
   3-4. Renaming the columns to one, two and three.  
```{r}
tb = tibble(`1` = 1:10,
            `2` = `1`*2 + rnorm(length(`1`)))

#3-1 tb$1 로는 출력되지 않는다.
tb[["1"]]
tb$'1'

#3-2 ``을 이용하여 변수 불러온다. 
tb %>% ggplot() + geom_point(aes(x=`1`,y=`2`))

#3-3
tb[["3"]] = tb$`2`/tb$`1`
mutate(tb, `3`=`2`/`1`) -> tb

#3-4
tb2 = rename(tb, one='1', two='2', three='3')
```
<br/>  
4) What does tibble::enframe() do? When might you use it?   
   enframe : 데이터를 간략하게 만들고자 할 때, 사용하지만 tribble로 만드는 것이 더욱 유용하다.  
```{r}
enframe(c(a=1, b=2, c=3)) 
```

