---
title: "Chap5. Visualization of factors"
author: <div align="right"> LEE EUN JU </div>
output: html_document
---

```{r setup, include=FALSE}
knitr::opts_chunk$set(echo = TRUE)
```

### Library
```{r library}
library(tidyverse)
library(gridExtra)
```

### Factors  
  
[categorical vs factor]  
: factor은 ordertext variable, numeric categorical variable을 factor화 할 수 있으며 주로 bar graph를 사용하여 나타낸다.  
         
[factor화]  
* is.numeric() #true, false -> numeric이면 TRUE, 아니면 FALSE  
* as.numeric() #numeric화  

factor -> numeric : as.character() 후, as.numeric (바로 numeric으로 바꾸면 level로 바꾸는 것이다.)  
num/chr -> factor : 바로 as.factor  

[factor의 ordering] : 중요!!  
[visualize facotr] : barchart (colour, fill, shape, facet 사용)

<br/><br/>

#### FBI data
```{r fbi}
fbi<-read.csv('fbi.csv')
head(fbi)
```

#### My turn
1) Inspect the fbi object. How many variables are there? Which type does each of the variables have?
```{r}
str(fbi)
```
fbi의 변수는 총 7개로 각 변수들은 chr, int, logi(true/false)로 이루어져 있다.
이때, chr은 factor로 변형시켜주었다.

```{r}
fbi$State = as.factor(fbi$State)
fbi$Abb = as.factor(fbi$Abb)
fbi$Type = as.factor(fbi$Type)
str(fbi)
```
factor은 level이 출력되는 것을 알 수있다.  

2) Make a summary of Year
```{r}
summary(fbi$Year)
```
1961년부터 2018년까지의 데이터이다.  


3) Make Year a factor variable: fbi`$`Year <- factor(fbi`$`Year)
```{r}
fbi$Year = factor(fbi$Year)
```
위에서 보았듯이 연산이 가능한 integer형태이므로 factor로 바꾸어 줄 필요가 있다.  

4) Compare summary of Year to the previous result
```{r}
summary(fbi$Year)
str(fbi) 
```
factor로 변경 후 summary => count값  
1961년~2018 => factor로서 58개의 level이 존재한다.  


5) Are there other variables that should be factors (or vice versa)?  
 : 다른 변수는 factor가 될 필요가 없어 보인다.  

#### factors in boxplots
```{r }
twoyear <- dplyr::filter(fbi, Year %in% c(1961, 2016)) 
head(twoyear)
str(twoyear) 
```
* %in%: 1961년이거나 2016년일 때
* filter을 통해 2개의 level만을 선택

```{r}
ggplot(data=twoyear, aes(x=as.integer(Year),y=Count)) + geom_boxplot() -> p1 #x축이 58개의 level
ggplot(data=twoyear, aes(x=factor(Year),y=Count)) + geom_boxplot() -> p2
grid.arrange(p1,p2,nrow=1) #두개의 그래프 붙이는 것
```

p1 : x축이 58개의 integer로 설정되어 의도하고자 한 그림이 되지 않는다.   
p2 : factor화를 통해 1961년의 분포와 2016년의 분포를 볼 수 있다.  
* grid.arrange : 2개의 그래프를 한 번에 볼 수 있다.  
               - nrow,ncol 옵션: 그림의 구조 설정(ex 2,2 -> 2행 2열 구조)
               
#### Reordering factor levels
levels() : factors의 종류
```{r}
levels(fbi$Type)
```

지정한대로 reorder하는 경우
```{r}
fbi$Type = factor(fbi$Type, levels=c("Larceny.theft", "Burglary", "Motor.vehicle.theft", "Robbery" ,
                                     "Aggravated.assault", "Legacy.rape", "Rape", "Murder.and.nonnegligent.Manslaughter"))
```

변수(count)별 reorder -> reorder() 함수 이용   
* na.rm=TRUE 하지 않으면 모두 NA가 된다.
```{r}
fbi$Type = factor(fbi$Type, levels=levels(reorder(fbi$Type, fbi$Count, na.rm=TRUE))) 
fbi %>% 
  ggplot(aes(x=Type, y=Count, fill=Type)) +
  geom_bar(stat='identity', show.legend=FALSE) + coord_flip()  #geom_bar가 2개의 변수를 사용할 때 -> stat='identity'
```

#### My turn
Introduce a rate of the number of reported offenses by population into the fbi data. You could use the Ames standard to make values comparable to a city of the size of Ames (population ~70,000). Plot boxplots of crime rates by different types of crime. How can you make axis text legible?
Reorder the boxplots of crime rates, such that the boxplots are ordered by their medians.(Hint: use reorder)
```{r, fig.height=4, fig.width=7}
fbi_rate = fbi %>% 
  mutate(crime_rate = Count/Population)
fbi_rate %>% 
  ggplot(aes(x=Type, y=crime_rate, fill=Type)) +
  geom_boxplot(show.legend=FALSE) + coord_flip()

#reorder(reorder하고자 하는 변수, 정렬기준이 되는 변수, 정렬기준에 적용시킬 function)
fbi_rate$Type = factor(fbi_rate$Type, levels=levels(reorder(fbi_rate$Type, fbi_rate$crime_rate, median, na.rm=TRUE)))
fbi_rate %>% 
  ggplot(aes(x=Type, y=crime_rate, fill=Type)) +
  geom_boxplot(show.legend=FALSE) + coord_flip()
```

For one type of crime (subset!) plot boxplots of rates by state, reorder boxplots by median crime rates
```{r}
fbi_rate %>% 
  filter(Type == "Larceny.theft")%>% 
  ggplot(aes(x=State, y=crime_rate, fill=State)) +
  geom_boxplot(show.legend=FALSE) + coord_flip()

#reorder
fbi_state = fbi_rate %>% 
  filter(Type == "Larceny.theft") 
fbi_state$State = factor(fbi_state$State, levels=levels(reorder(fbi_state$State, fbi_state$crime_rate, median, na.rm=TRUE)))

fbi_state %>% 
  filter(Type == "Larceny.theft")%>% 
  ggplot(aes(x=State, y=crime_rate, fill=State)) +
  geom_boxplot(show.legend=FALSE) + coord_flip() 

```

#### Changing Level's names
```{r}
levels(fbi$Type)
levels(fbi$Type)[6] <- "Murder"
levels(fbi$Type)
```

#### Example
```{r}
fbi<-read.csv('fbi.csv')
fbi$State = as.factor(fbi$State)
fbi$Abb = as.factor(fbi$Abb)
fbi$Type = as.factor(fbi$Type)
str(fbi)

ggplot(fbi, aes(x = Type, fill=Year)) + geom_bar() 
ggplot(fbi, aes(x = Type, fill=factor(Year))) + geom_bar()
```

* #integer이므로 Year별 색깔 구분할 수 없다 => no color
* fill은 무조건 factor가 와야 한다.

#### Example2 : titanic data - 생존률에 관한 데이터(0:사망, 1:생존)
```{r}
library(titanic)
head(titanic_train)
?titanic_train 
```

1) barcharts of all variables
```{r}
ggplot(titanic_train, aes(x = Survived)) +geom_bar() 
ggplot(titanic_train, aes(x = Pclass))+geom_bar()
ggplot(titanic_train, aes(x = Sex))+geom_bar()
ggplot(titanic_train, aes(x = Age))+geom_bar()
```

#position="fill" : 비율100%로 , 상대적 비교가 필요할 때 사용
```{r}
titanic_train$Survived <- factor(titanic_train$Survived)
ggplot(titanic_train, aes(x = Survived, fill=Survived)) + geom_bar(position="fill")
ggplot(titanic_train, aes(x = Pclass, fill=Survived)) + geom_bar(position="fill")
ggplot(titanic_train, aes(x = Sex, fill=Survived)) + geom_bar(position="fill")
```

2) Two and more factor variables(geom_mosaic)  
 * product : list별로 묶어주는 역할을 한다 => geom_mosaic할때, product한 후 설정
 * weight : stat_count()를 의미한다. 
```{r}
library(ggmosaic)
titanic_train %>%
  mutate(Age2=ifelse(Age>20, 'Adult', 'Child')) %>% 
  ggplot() +
  geom_mosaic(aes(x = product(Sex), fill=Survived, weight=1)) +
  facet_grid(Age2~Pclass)
```

```{r}
ggplot(data= fly) + geom_mosaic(aes(x = product(rude_to_recline), fill = do_you_recline ))
```

* 하나의 변수일 때
```{r}
fly %>% 
  filter(!is.na(rude_to_recline)) %>% 
  ggplot() + geom_mosaic(aes(x = product(rude_to_recline), fill = rude_to_recline )) +
  labs(x="Is is rue recline?", title="f(RudeToRecline)")
```

* 1 ~ X+Y
```{r}
fly %>% 
  filter(!is.na(rude_to_recline)) %>% 
  ggplot() + geom_mosaic(aes(x = product(do_you_recline, rude_to_recline), fill = do_you_recline )) +
  labs(x="Is is rue recline?", title="f(DoYouRecline | RudeToRecline)")
```

* 1 ~ X+Y/Z
```{r}
fly %>% 
  filter(!is.na(rude_to_recline), !is.na(gender)) %>% 
  ggplot() + geom_mosaic(aes(x = product(do_you_recline, rude_to_recline), fill=do_you_recline)) +
  facet_grid(gender~.)
```

#### My turn
1) Draw a barchart of Gender. Interpret.
```{r}
titanic_train %>% 
  ggplot() +
  geom_bar(aes(Sex, fill=Sex))
```

타이타닉호에 남성이 많이 타고 있음을 알 수 있다.

2) Map survival to fill color in the barchart of Gender. Interpret.
```{r}
titanic_train %>% 
  ggplot() +
  geom_bar(aes(x=Sex, fill=Survived))
```

남성이 훨씬 많이 타고 있었음에도 여성이 훨씬 많이 생존하였다.

3) In the previous barchart change the position parameter to “fill”.Interpret.
```{r}
titanic_train %>% 
  ggplot() +
  geom_bar(aes(x=Sex,fill=Survived),position="fill")
```

position="fill"을 통해 상대적으로 생존한 비율을 알 수 있다.

4) Read up on the position parameter in ?geom_bar. Try out other options for position.
```{r}
?geom_bar
```

position = dodge : 데이터의 종류를 나눠 옆에 따로 표시
position = stack : 위로 쌓아 누적 막대 그래프
position = identity : 위치조정을 적용하지 않고 그래프를 겹친다
position = jitter : 연속형자료에서 주로 사용하며 값들이 겹치지 않도록 조금씩 움직임



