---
title: "Time Series Analysis 0309"
output: html_document
---

```{r setup, include=FALSE}
knitr::opts_chunk$set(echo = TRUE)
```

## dd1 data  
-> 우연변동 시계열 : 추세가 없다

```{r dd1}
dd1= matrix(c(1342, 1442, 1252, 1343, 1425, 1362, 1456, 1272, 1243,
              1359, 1412, 1253, 1201, 1478, 1322, 1406, 1254, 1289, 
              1497, 1208))
dd1.ts= ts(data=dd1, start=c(2006,1), frequency=4) #2006년부터 사분기
dd1.ts
plot(dd1.ts, mai="Random variation Time Series")
```

## dd2 data  
-> 계절변동 시계열 : 비슷한 패턴의 변동이 보인다(계절성이 있다)

```{r dd2}
dd2=matrix(c(1142, 1242, 1452, 1543, 1125, 1262, 1456, 1572, 1143, 1259,
             1462, 1553, 1121, 1258, 1472, 1546, 1154, 1249, 1477, 1548))
dd2.ts=ts(data=dd2, start=c(2006,1), frequency=4)
dd2.ts
plot(dd2.ts, mai="Seasonal variation Time Series")
```

## dd3 data  
-> 추세변동 시계열 : variation이 있으나 증가하는 추세가 있다.

```{r dd3}
dd3=matrix(c(1142, 1242, 1252, 1343, 1225, 1562, 1356, 1572, 1343, 1459,
             1412, 1453, 1401, 1478, 1322, 1606, 1554, 1589, 1597, 1408))
dd3.ts=ts(data=dd3, start=c(2006,1), frequency=4)
dd3.ts
plot(dd3.ts, mai="Trend variation Time Series")
```

## dd4 data  
-> 계절적 추세변동 시계열 : 계절적 변동과 증가하는 추세가 있다.

```{r dd4}
dd4=matrix(c(1142, 1242, 1452, 1543, 1225, 1362, 1556, 1672, 1343, 1459, 
             1662, 1753, 1421, 1558, 1772, 1846, 1554, 1649, 1877, 1948))
dd4.ts=ts(data=dd4, start=c(2006,1), frequency=4)
dd4.ts
plot(dd4.ts, mai="Seasonal Trend variation Time Series")
```

## dd5 data  
-> 순환변동 데이터  
* 계절성 : 연도, 주기에 따라서 비슷한 변동 반복  
* 순환변동: time sequence가 명확하지 않은 경우

```{r dd5}
dd5=matrix(c(1142, 1242, 1452, 1543, 1225, 1362, 1556, 1672, 1343, 1459, 
             1662, 1753, 1221, 1358, 1572, 1646, 1154, 1249, 1477, 1548))
dd5.ts=ts(data=dd5, start=c(2006,1), frequency=4)
dd5.ts
plot(dd5.ts, mai="Cyclinical variation Time Series")

```


## Stationary(정상성)  
미래는 확률적으로 과거와 동일해야 한다.

1. 정상성의 대표적인 예 : white noise 
```{r WN}
WN = runif(100, min=-0.5, max=0.5)
WN.ts = ts(data=WN, start=c(1,1), frequency=1)
plot(WN.ts, mai="White noise") + 
  abline(h=0)
```

2. 정상성 확인

   자기상관함수(ACF와 PACF)
   : 유의수준 안에 acf가 들어오면 정상성을 갖는다고 할 수 있다.
```{r}
acf(WN.ts, main="ACF") 
pacf(WN.ts, main="PACF")
```

    KPSS test
   : 검정을 통해 정상성의 유무를 확인
```{r}
tseries::kpss.test(WN.ts, null="Level")
```
   : p-vale가 0.1이므로 정상성이 있다는 귀무가설을 기각하지 못한다.


## 비정상성(Non-stationary) => Random walk
$ y_t = y_{t-1} + a_t, a_t ~ Unif(-0.5,0.5) $
* a_t가 white noise series여야 한다.
* y_t는 과거자료 + error값으로 형성된다.

계속해서 그래프 달라지는 것을 알 수 있다. 
```{r}
at = runif(100, min=-0.5, max=0.5)
yt = runif(100, min=-0.5, max=0.5)
for(i in 2:100){
  yt[i]=yt[i-1]+at[i]
}

yt.ts = ts(data=yt)
plot(yt.ts, mai="Random walk") +
  abline(h=0)
```

```{r}
acf(yt.ts, main="ACF") # 어제의 시계열자료와 오늘의 시계열자료의 correlation이 크다
pacf(yt.ts, main="PACF")
```

```{r}
#귀무가설 : 정상성을 갖는다.
#귀무가설 기각 -> 비정상성을 갖는다
tseries::kpss.test(yt.ts, null="Level") 


#귀무가설 : 추세를 가지고 있는 정상성이 있다.
#추세를 빼고 난 그래프에 대해서는 귀무가설 기각하지 못함. -> 정상성을 갖는다
tseries::kpss.test(yt.ts, null="Trend") 
```





